臺灣彰化地方法院刑事判決　　　　　　 100年度易字第1033號
公　訴　人　臺灣彰化地方法院檢察署檢察官
被　　　告　楊志宏
上列被告因竊盜案件，經檢察官提起公訴（100 年度偵字第1526
號），本院依簡式審判程序判決如下：
      主    文
楊志宏犯如附表所示之罪，均累犯，各處如附表所示之刑，應執
行有期徒刑壹年伍月。
      事    實
一、楊志宏曾因施用毒品案件，經臺灣高等法院臺中分院以93年
    度上訴字第487 號判決處有期徒刑10月、4 月，應執行有期
    徒刑1 年確定（第1 案）；因竊盜案件，經臺灣高等法院臺
    中分院以93年度上訴字第556 號判決處有期徒刑3 年2 月確
    定（第2 案）；因竊盜案件，經本院以93年度易字第466 號
    判決處有期徒刑8 月確定（第3 案）；因竊盜案件，經本院
    以94年度易字第427 號判決判處有期徒刑8 月確定，嗣經減
    刑為有期徒刑4 月（第4 案）。上開第1 、3 案經本院以96
    年度聲減字第1568號裁定各減為有期徒刑5 月、2 月、4 月
    後，與不應減刑之第2 案定應執行刑為有期徒刑3 年9 月，
    再與第4 案接續執行，甫於民國97年3 月4 日縮短刑期假釋
    付保護管束出監，於97年6 月28日保護管束期滿未經撤銷而
    視為執行完畢。詎楊志宏猶不知悔改，竟與附表所示之共犯
    共同基於意圖為自己不法所有之各別犯意聯絡，於附表所示
    犯罪時間，在附表所示犯罪地點，以附表所示犯罪方法，竊
    取如附表所示被害人附表所示財物，均得逞。嗣於99年11月
    6 日下午2 時許，因共犯陳宗禮（業經本院以99年度易字第
    1348號判決判處罪刑確定）在彰化縣大村鄉○○路218 巷35
    號前，駕駛附表編號3 所示與楊志宏共同竊得之自小客車（
    其上原有之車牌業經陳宗禮拆下後丟棄，並經陳宗禮改懸掛
    由陳宗禮另案單獨竊得之車牌號碼3J-3013 號之2 面車牌）
    ，為員警發現形跡可疑，上前盤查後查獲陳宗禮，並經陳宗
    禮承認其與楊志宏共同犯下附表編號1 至3 所示之竊盜犯行
    ，而查悉上情。
二、案經廖國文訴由彰化縣警察局彰化分局報告臺灣彰化地方法
    院檢察署檢察官偵查起訴。
      理    由
一、按除被告所犯為死刑、無期徒刑、最輕本刑為3 年以上有期
    徒刑之罪或高等法院管轄第一審案件者外，於刑事訴訟法第
    273 條第1 項程序進行中，被告先就被訴事實為有罪之陳述
    時，審判長得告知被告簡式審判程序之旨，並聽取當事人、
    代理人、辯護人及輔佐人之意見後，裁定進行簡式審判程序
    ；除簡式審判程序、簡易程序及第376 條第1 款、第2 款所
    列之罪之案件外，第一審應行合議審判，刑事訴訟法第273
    條之1 第1 項、第284 條之1 分別定有明文。本件被告楊志
    宏所犯係死刑、無期徒刑、最輕本刑為3 年以上有期徒刑或
    高等法院管轄第一審案件以外之罪，並於本院行準備程序時
    就被訴事實為有罪之陳述，本院依前揭規定，裁定改行簡式
    審判程序，先予敘明。
二、上揭犯罪事實，業據被告楊志宏於本院審理時均供認不諱，
    核與共犯兼證人陳宗禮於警詢、偵訊結證及其於本院99年度
    易字第1348號案件以被告身分於準備程序訊問時供述之情節
    大致相符（見警卷第11至12頁、本院卷第99至100 頁、第10
    9 至111 頁），而附表所示被害人遭竊財物之情節，亦經附
    表所示被害人於警詢證述明確（附表編號1 所示被害人廖國
    文警詢筆錄見警卷第19至20頁、本院卷第83至84頁；附表編
    號2 所示被害人王信文警詢筆錄見警卷第14至17頁、第40至
    42頁；附表編號3 所示被害人黃梨萍警詢筆錄見警卷第21至
    22頁），復有監視錄影翻拍照片2 張（見警卷第10頁）、失
    車案件基本資料詳細畫面報表3 張（見警卷第23至25頁）、
    蒐證及現場查證照片8 張（見本院卷第85至89頁）、彰化縣
    警察局車輛尋獲電腦輸入單（見警卷第45頁、本院卷第94至
    94-1頁）、贓物認領保管單（見本院卷第95、97至98頁）在
    卷可稽，堪認被告上揭自白核均與事實相符。本案事證明確
    ，被告犯行堪予認定。
三、按刑法第321 條第1 項第3 款之攜帶兇器竊盜罪，係以行為
    人攜帶兇器竊盜為其加重條件。此所謂兇器，其種類並無限
    制，凡客觀上足對人之生命、身體、安全構成威脅，具有危
    險性之兇器均屬之。且祇須行竊時攜帶此種具有危險性之兇
    器為已足，並不以攜帶之初有行兇之意圖為必要（最高法院
    79年臺上字第5253號判例參照）；本件被告或與共犯陳宗禮
    、「阿吉」、「阿昇」，或與共犯陳宗禮共同為附表編號2
    、3 所示竊盜犯行所使用之該支T 型十字螺絲起子，係為金
    屬製品，質地堅硬，客觀上足以對人之生命、身體、安全構
    成威脅，具有危險性，自屬兇器無疑。次按，刑法分則或刑
    法特別法中規定之結夥2 人或3 人以上之犯罪，應以在場共
    同實施或在場參與分擔實施犯罪之人為限，不包括同謀共同
    正犯在內。司法院大法官會議釋字第109 號解釋「以自己共
    同犯罪之意思，事先同謀，而由其中一部分之人實施犯罪之
    行為者，均為共同正犯」之意旨，雖明示將「同謀共同正犯
    」與「實施共同正犯」併包括於刑法總則第28條之「正犯」
    之中，但此與規定於刑法分則或刑法特別法中之結夥犯罪，
    其態樣並非一致（最高法院76年臺上字第7210號判例、94年
    度臺上字第1949號判決意旨著有明文）。查，被告於附表編
    號2 所示之犯行，係與陳宗禮及綽號「阿吉」、「阿昇」之
    成年男子（共計4 人）共同犯之，推由被告下手行竊，其餘
    3 人在旁把風，揆諸前揭實務見解，自該當刑法第321 條第
    1 項第4 款所定結夥3 人以上之加重竊盜要件。
四、是核被告就附表編號1 所為，係犯刑法第320 條第1 項之普
    通竊盜罪；就附表編號2 所為，係犯刑法第321 條第1 項第
    3 款、第4 款之結夥三人以上攜帶兇器竊盜罪；就附表編號
    3 所為，係犯刑法第321 條第1 項第3 款之攜帶兇器竊盜罪
    。被告就附表編號1 所示犯行與陳宗禮；就附表編號2 所示
    犯行，與陳宗禮、綽號「阿吉」、「阿昇」之成年男子；就
    附表編號3 所示犯行與陳宗禮，各有犯意聯絡及行為分擔，
    均為共同正犯。被告所犯附表所示上開3 罪，犯意各別，行
    為互異，應予分論併罰。又查，被告曾因施用毒品案件，經
    臺灣高等法院臺中分院以93年度上訴字第487 號判決處有期
    徒刑10月、4 月，應執行有期徒刑1 年確定（第1 案）；因
    竊盜案件，經臺灣高等法院臺中分院以93年度上訴字第556
    號判決處有期徒刑3 年2 月確定（第2 案）；因竊盜案件，
    經本院以93年度易字第466 號判決處有期徒刑8 月確定（第
    3 案）；因竊盜案件，經本院以94年度易字第427 號判決判
    處有期徒刑8 月確定，嗣經減刑為有期徒刑4 月（第4 案）
    。上開第1 、3 案經本院以96年度聲減字第1568號裁定各減
    為有期徒刑5 月、2 月、4 月後，與不應減刑之第2 案定應
    執行刑為有期徒刑3 年9 月，再與第4 案接續執行，甫於97
    年3 月4 日縮短刑期假釋付保護管束出監，於97年6 月28日
    保護管束期滿未經撤銷而視為執行完畢等情，有臺灣高等法
    院被告前案紀錄表附卷可稽，其於徒刑之執行完畢後，5 年
    內故意再犯本件有期徒刑以上之3 罪，均為累犯，應依刑法
    第47條第1 項之規定，各加重其刑。爰審酌被告正值青壯年
    ，不思以正當途徑掙取金錢，圖以不勞而獲之方式獲取財物
    ，而與他人共同竊取被害人等財物，部分所犯復係以攜帶兇
    器、結夥三人以上之方式為之，對被害人人身安危、財產危
    害及社會秩序安寧之維護，具有潛在威脅，復均未與被害人
    等達成和解，行為應予非難，惟斟酌被告犯後終能完全坦承
    犯行，節省司法資源，並考量被告犯罪動機、參與犯罪程度
    、智識程度、經濟及生活狀況等一切情狀，分別量處如附表
    主文欄所示之刑，並定其應執行之刑，以示儆懲（至檢察官
    雖對被告具體求處有期徒刑1 年8 月，惟本院綜合上揭各情
    ，認對被告處以如主文所示之刑，當與其罪刑相當，並足收
    懲儆之效，併此敘明）。末查，未扣案之T 型十字螺絲起子
    1 支，雖為被告所有且供其與共犯共同犯附表編號2 、3 所
    示之用，然業經被告丟棄，此經被告供述在卷（見本院審理
    筆錄第6 頁），為免將來執行之困難，爰不予宣告沒收。
據上論斷，應依刑事訴訟法第273 條之1 第1 項、第299 條第1
項前段，刑法第28條、第320 條第1 項、第321 條第1 項第3 款
、第4 款、第47條第1 項、第51條第5 款，刑法施行法第1 條之
1 ，判決如主文。
本案經檢察官蔡奇曉到庭執行職務。
中    華    民    國   100    年    10    月    18    日
                  刑事第九庭       法   官  吳芙如
以上正本證明與原本無異。
如不服本判決應於收受判決後10日內向本院提出上訴書狀，並
應敘述具體理由。其未敘述上訴理由者，應於上訴期間屆滿後
20日內向本院補提理由書(均須按他造當事人之人數附繕本)
「切勿逕送上級法院」。
告訴人或被害人對於判決如有不服具備理由請求檢察官上訴者，
其上訴期間之計算係以檢察官收受判決正本之日期為準。
中    華    民    國   100    年    10    月    18    日
                                    書記官  林明俊
中華民國刑法第320條
（普通竊盜罪、竊佔罪）
意圖為自己或第三人不法之所有，而竊取他人之動產者，為竊盜
罪，處5  年以下有期徒刑、拘役或 5 百元以下罰金。
意圖為自己或第三人不法之利益，而竊佔他人之不動產者，依前
項之規定處斷。
前二項之未遂犯罰之。
中華民國刑法第321條
（加重竊盜罪）
犯竊盜罪而有下列情形之一者，處 6 月以上、5 年以下有期徒
刑，得併科新臺幣 10 萬元以下罰金：
一、侵入住宅或有人居住之建築物、船艦或隱匿其內而犯之者。
二、毀越門扇、牆垣或其他安全設備而犯之者。
三、攜帶兇器而犯之者。
四、結夥三人以上而犯之者。
五、乘火災、水災或其他災害之際而犯之者。
六、在車站、埠頭、航空站或其他供水、陸、空公眾運輸之舟、
    車、航空機內而犯之者。
前項之未遂犯罰之。
附表：
┌─┬───┬────┬────┬──────────┬──────┐
│編│被害人│犯罪時間│犯罪地點│犯罪方法            │主文        │
│號│      │        │        │                    │            │
├─┼───┼────┼────┼──────────┼──────┤
│1 │廖國文│99年10月│彰化縣埔│楊志宏騎乘機車搭載陳│楊志宏共同犯│
│  │      │31日上午│鹽鄉永平│宗禮至左列犯罪地點，│竊盜罪，累犯│
│  │      │8 時30分│村員鹿路│見左列被害人廖國文停│，處有期徒刑│
│  │      │許      │三段248 │放於該處之車牌號碼04│肆月。      │
│  │      │        │之10號旁│62-LF 號自小客車車門│            │
│  │      │        │空地    │並未上鎖，乃與陳宗禮│            │
│  │      │        │        │共同基於意圖為自己不│            │
│  │      │        │        │法所有之犯意聯絡，推│            │
│  │      │        │        │由楊志宏在旁把風，由│            │
│  │      │        │        │陳宗禮下車開啟被害人│            │
│  │      │        │        │車之車門後，徒手接上│            │
│  │      │        │        │電源，而共同竊取被害│            │
│  │      │        │        │人之上開車輛得逞。嗣│            │
│  │      │        │        │楊志宏與陳宗禮於竊取│            │
│  │      │        │        │附表編號2 所示之被害│            │
│  │      │        │        │人王信文之車輛後，即│            │
│  │      │        │        │將被害人廖國文使用之│            │
│  │      │        │        │上開車輛丟棄於臺中市│            │
│  │      │        │        │協和北巷附近。      │            │
├─┼───┼────┼────┼──────────┼──────┤
│2 │王信文│99年11月│臺中市西│楊志宏於竊得附表編號│楊志宏共同犯│
│  │      │1 日中午│屯區工業│1所 示之前揭車輛後，│結夥攜帶兇器│
│  │      │12時30分│區二路2 │即夥同陳宗禮、真實姓│竊盜罪，累犯│
│  │      │許      │號旁空地│名年籍均不詳綽號「阿│，處有期徒刑│
│  │      │        │        │吉」之成年男子及真實│玖月。      │
│  │      │        │        │姓名年籍均不詳綽號「│            │
│  │      │        │        │阿昇」之成年男子（共│            │
│  │      │        │        │4人 ）一同至左列犯罪│            │
│  │      │        │        │地點，4 人乃共同基於│            │
│  │      │        │        │意圖為自己不法所有之│            │
│  │      │        │        │犯意聯絡，由陳宗禮、│            │
│  │      │        │        │「阿吉」、「阿昇」在│            │
│  │      │        │        │旁負責把風，推由楊志│            │
│  │      │        │        │宏持其所有客觀上具有│            │
│  │      │        │        │危險性，足供作為兇器│            │
│  │      │        │        │使用之T 型十字螺絲起│            │
│  │      │        │        │子1 支（未扣案）破壞│            │
│  │      │        │        │顏秀瑛（王信文之母）│            │
│  │      │        │        │所有交由被害人王信文│            │
│  │      │        │        │管理使用停放於該處之│            │
│  │      │        │        │車牌號碼B7－2698號自│            │
│  │      │        │        │小客車之左前車門鎖（│            │
│  │      │        │        │毀損部分，未據告訴）│            │
│  │      │        │        │，而共同竊取該車得逞│            │
│  │      │        │        │。                  │            │
├─┼───┼────┼────┼──────────┼──────┤
│3 │黃梨萍│99年11月│彰化縣和│楊志宏於竊得附表編號│楊志宏共同犯│
│  │      │1 日下午│美鎮德美│2 所示之車輛後，即  │攜帶兇器竊盜│
│  │      │3 時38分│路766 號│駕駛該車搭載陳宗禮，│罪，累犯，處│
│  │      │許      │對面    │一同至左列犯罪地點，│有期徒刑捌月│
│  │      │        │        │乃與陳宗禮共同基於意│。          │
│  │      │        │        │圖為自己不法所有之犯│            │
│  │      │        │        │意聯絡，由楊志宏在旁│            │
│  │      │        │        │把風，推由陳宗禮持楊│            │
│  │      │        │        │志宏所有客觀上具有危│            │
│  │      │        │        │險性，足供作為兇器使│            │
│  │      │        │        │用之前揭附表編號2所 │            │
│  │      │        │        │示之T型十字螺絲起子 │            │
│  │      │        │        │（未扣案）破壞被害人│            │
│  │      │        │        │黃梨萍所有而停放於該│            │
│  │      │        │        │處之車牌號碼5177-NB │            │
│  │      │        │        │號自小客車之右前座車│            │
│  │      │        │        │門鎖（毀損部分，未據│            │
│  │      │        │        │告訴），而共同竊取該│            │
│  │      │        │        │車得逞，嗣將附表編號│            │
│  │      │        │        │2所示被害人之車輛棄 │            │
│  │      │        │        │置於彰化縣彰化市茄冬│            │
│  │      │        │        │路與寶部路路口。    │            │
└─┴───┴────┴────┴──────────┴──────┘